【裁判字號】    92,交抗,338
【裁判日期】    920428
【裁判案由】    違反道路交通管理處罰條例
【裁判全文】
臺灣高等法院交通事件裁定                        九十二年度交抗字第三三八號
    抗  告  人
    即受處分人  甲○○
右抗告人因違反道路交通管理處罰條例案件，不服台灣台北地方法院中華民國九十二
年三月十一日裁定（九十二年度交聲字第二三四號；原處分案號：北市裁三字第駕裁
二二－一Ａ0000000號），提起抗告，本院裁定如左：
    主  文
抗告駁回。
    理  由
一、按禁止臨時停車線為紅色實線，用以指示禁止臨時停車路段，道路交通標誌標線
    號誌設置規則第一百六十九條第一項、第二項定有明文，又設有禁止臨時停車標
    線處所不得停車，道路交通安全規則第一百十二條第一項第一款亦有明文，再汽
    車駕駛人在禁止臨時停車處所停車者，處新台幣（下同）六百元以上一千二百元
    以下罰鍰，道路交通管理處罰條例第五十六條第一項第一款規定甚明。
二、本件原裁定略以：異議人即受處分人甲○○所有車號ＨＮ─八八九二號自用小客
    車，於民國九十一年十月十五日上午九時五十分許，停放在台北市○○○路六六
    八巷一弄劃設有禁止臨時停車紅色實線之路段上，為台北市停車管理處拍照取證
    ，並以受處分人所有之車輛有違反道路交通管理處罰條例第五十六條第一項第一
    款「在禁止臨時停車處所停車者」之行為逕行掣單舉發，經將舉發單送達受處分
    人後，受處分人雖於舉發通知單上所載應到案日期前向原處分機關提出申訴，經
    原處分機關請舉發單位調查結果，仍認受處分人有前開違規行為，原處分機關乃
    依前揭道路交通管理處罰條例第五十六條第一項第一款及違反道路交通管理事件
    統一裁罰標準表之規定，裁處受處分人罰鍰九百元（移送書誤植為六百元）。受
    處分人甲○○聲明異議固不否認對右揭時地在劃設紅線之路段上停車一事，雖矢
    口否認有違反道路交通管理處罰條例行為，辯稱：該路段不應該畫線禁止停車，
    尤其鄰近巷道相同之條件或車輛須通行，均無紅線設置，僅有該處與眾不同，應
    將該不當紅線塗銷云云。然查受處分人所有之自小客車於在前開時地違規停車之
    事實，有台北市停車管理處九十二年三月四日北市停四字第０九二三一０四九三
    ００號函檢送舉發照片一幀附卷可稽，本件舉發單位依法舉發並無違誤。受處分
    人之違規行為，洵堪認定。受處分人確有於右開時間在劃設有紅色實線之禁止臨
    時停車之路段停車之行為，且於應到案日期前申訴，原處分機關依法裁處道路交
    通管理處罰條例第五十六條第一項第一款及違反道路交通管理事件統一裁罰標準
    表之規定裁處受處分人罰鍰九百元，核無違誤，因認本件受處分人之異議為無理
    由，而裁定駁回其聲明異議等語，經核並無不合。
三、本件抗告意旨雖指抗告人無法理解違規巷道內設置路口紅線區之依據為由提起抗
    告云云。然查抗告人甲○○既不否認於右揭時地在劃設紅線之路段上違規停車之
    事實，且有台北市停車管理處九十二年三月四日北市停四字第０九二三一０四九
    三００號函檢送舉發照片一幀附卷可稽，本件舉發單位依法舉發並無違誤。況依
    道路交通安全規則第一百十一條第一項第三款之規定，在設有禁止臨時停車標誌
    、標線處所不得臨時停車，此係為維護行政機關執法之公正性，任何人在該劃有
    紅色實線禁止臨時停車路段停車即屬違規，依照片顯示，抗告人汽車停放該處，
    勢將影響其他車輛往來通行巷弄安全，受處分人僅為貪圖一己方便，任意停放車
    輛，妨害其他車輛通行，其空言否認有違反道路交通管理處罰條例行為，辯稱：
    該路段不應該畫線禁止停車，尤其鄰近巷道相同之條件或車輛須通行，均無紅線
    件事證明確，抗告人之違規行為，洵堪認定。原處分機關依上開規定，裁處抗告
    人罰鍰九百元，原裁定駁回其聲明異議，均無不合，抗告人仍執前詞，指摘原裁
    定不當，其抗告為無理由，應予駁回
四、據上論結，應依道路交通案件處理辦法第二十六條，道路交通管理處罰條例第八
    十九條，刑事訴訟法第四百十二條，裁定如主文。
中      華      民      國    九十二    年      四      月    二十八    日
                              台灣高等法院交通法庭
                                  審判長法  官  陳  正  雄
                                        法  官  許  宗  和
                                        法  官  許  錦  印
右正本證明與原本無異。
不得再抗告。
                                        書記官  楊  妙  恩
中      華      民      國    九十二    年      四      月    二十九    日


司法院資訊處製作；財團法人民間司法改革基金會備份。
